臺灣桃園地方法院刑事判決　　　　　　　　　　　　　九十三年度訴字第三三九號
　　公　訴　人　臺灣桃園地方法院檢察署檢察官
　　被　　　告　甲○○
右列被告因違反毒品危害防制條例案件，經檢察官提起公訴（九十二年度毒偵字第三
０八二號），經本院合議庭裁定改依簡式審判程序，判決如左：
    主  文
甲○○施用第一級毒品，累犯，處有期徒刑捌月；又施用第二級毒品，累犯，處有期
徒刑伍月。應執行有期徒刑拾壹月。
    事  實
一、甲○○曾於民國八十四年間因違反肅清煙毒條例等案件，經本院於八十五年一月
    十日以八十四年度訴字第一四一五號判決判處應執行有期徒刑四年九月，於八十
    五年三月七日確定，並於八十九年三月二十三日縮短刑期假釋期滿視為執行完畢
    ；其後於毒品危害防制條例施行後之八十九年間因施用毒品案件，經本院以八十
    九年度毒聲字第七七三九號裁定送觀察、勒戒後，認其有繼續施用毒品傾向，再
    以九十年度毒聲字第一九四號裁定送強制戒治，復於九十年六月二十二日經本院
    裁定停止戒治出監，嗣因強制戒治期滿（九十一年一月十日），而由臺灣桃園地
    方法院檢察署檢察官於九十一年一月三十一日，以九十一年度戒偵字第五０號為
    不起訴處分確定；再於九十一年間因施用毒品案件，經本院於九十二年四月八日
    以九十一年度訴字第一六九三號判決判處應執行有期徒刑十一月，於九十二年五
    月十九日確定。詎仍不思戒除毒癮，又分別基於施用第一級毒品海洛因、第二級
    毒品安非他命之犯意，於九十二年十月一日十五時許，在其友人蔡賢龍位於桃園
    縣龜山鄉○○○路○段一二二巷九號二樓租屋處，以針筒注射第一級毒品海洛因
    ，第二級毒品安非他命則置於玻璃球內燒烤成煙霧狀之方式，施用第一級毒品海
    洛因及第二級毒品安非他命各一次。嗣經警於九十二年十月一日十七時許，在蔡
    賢龍上址租屋處查獲。
二、案經桃園縣政府警察局大園分局報請臺灣桃園地方法院檢察署檢察官偵查起訴。
        理  由
一、右揭事實，業據被告甲○○於本院審理時坦承不諱，且其於九十二年十月二日所
    採尿液經送檢驗結果確呈甲基安非他命及嗎啡陽性反應，亦有台灣檢驗科技股份
    有限公司出具之濫用藥物尿液檢驗報告一紙在卷可稽，是被告自白經前開證據補
    強後，應認與事實相符。又被告曾於八十九年間因施用毒品案件，經本院以八十
    九年度毒聲字第七七三九號裁定送觀察、勒戒後，認其有繼續施用毒品傾向，再
    以九十年度毒聲字第一九四號裁定送強制戒治，復於九十年六月二十二日經本院
    裁定停止戒治出監，嗣因強制戒治期滿（九十一年一月十日），而由臺灣桃園地
    方法院檢察署檢察官於九十一年一月三十一日，以九十一年度戒偵字第五０號為
    不起訴處分確定；再於九十一年間因施用毒品案件，經本院於九十二年四月八日
    以九十一年度訴字第一六九三號判決判處應執行有期徒刑十一月，於九十二年五
    月十九日確定等節，則有上開不起訴處分書、臺灣高等法院被告全國前案紀錄表
    及臺灣桃園地方法院檢察署刑案查註紀錄表各一份在卷可考。故被告於強制戒治
    執行完畢釋放後五年內三犯本案施用第一、二級毒品罪事證明確，其犯行洵堪認
    定，應予依法論科。
二、查被告行為後，毒品危害防制條例全文三十六條，業於九十二年七月九日修正公
    布，並於九十三年一月九日施行。依修正後之第三十五條第一項第三款及第二項
    規定：「於中華民國九十二年六月六日本條例修正施行前繫屬之施用毒品案件，
    於修正施行後，適用修正後之規定，審判中之案件，由法院依修正後規定處理之
    。前項情形，依修正前之規定有利於行為人者，適用最有利於行為人之法律。」
    ，而依修正前第二十三條第二項之規定，三犯施用毒品罪者應依法起訴，嗣上開
    規定業經修正為強制戒治執行完畢釋放後，五年內再犯第十條之罪者，應依法追
    訴。從而，本案不論適用修正前或修正後之規定，被告上開施用毒品犯行均應依
    法追訴，即不因法律修正而受有不利，再者，該條例有關施用第一、二級毒品之
    罰則，其法定刑度於修正前後並無更動，亦無有利或不利於被告之別，自應依修
    正後之規定處理。被告於右揭時、地，非法施用第一級毒品海洛因及第二級毒品
    安非他命之行為，係犯修正後毒品危害防制條例第十條第一項之施用第一級毒品
    罪、同條第二項之施用第二級毒品罪。其施用第一級毒品海洛因、第二級毒品安
    非他命前分別持有第一級毒品海洛因、第二級毒品安非他命之低度行為，各為施
    用之高度行為所吸收，不另論罪。所犯上開二罪間，犯意各別、手段互殊，應分
    論併罰之。又被告曾於八十四年間因違反肅清煙毒條例等案件，經本院於八十五
    年一月十日以八十四年度訴字第一四一五號判決判處應執行有期徒刑四年九月，
    於八十五年三月七日確定，並於八十九年三月二十三日縮短刑期假釋期滿視為執
    行完畢，有前揭臺灣高等法院被告全國前案紀錄表及臺灣桃園地方法院檢察署刑
    案查註紀錄表各一件在卷足憑，其於五年內再犯本件有期徒刑以上之罪，為累犯
    ，依法應加重其刑。爰審酌被告之素行，已有違反毒品危害防制條例前科紀錄，
    且前曾因施用毒品，分別經觀察、勒戒、強制戒治及判處徒刑後，仍不知悔改警
    惕，猶繼續施用毒品，本不宜寬貸，惟念其犯後坦承犯行，尚知悔悟，且施用毒
    品乃自戕行為，及對社會危害性等一切情狀，量處如主文所示之刑，並定其應執
    行刑，以資懲儆。
三、至扣案之第一級毒品海洛因三包（淨重０點七四公克）、第二級毒品安非他命一
    包（毛重０點三公克）、第三級毒品ＦＭ２藥丸二顆、吸食器一組及削尖吸管一
    支，被告自始即否認為其所有，並辯稱：海洛因、安非他命及ＦＭ２藥丸等毒品
    ，均係蔡賢賢所有，因蔡賢龍正好要洗澡所以將毒品交予伊保管等語，核與案外
    人蔡賢龍於警訊中亦指稱：現場查獲海洛因、安非他命、ＦＭ２藥丸二顆、削尖
    吸管一支，海洛因與安非他命是在被告身上口袋內，由被告主動交給警方，因當
    時伊要洗澡將該物品交予被告保管，這些違禁品都是伊的等語相符，且被告既已
    坦認施用毒品之犯行，實無單就此一無關刑責之部分予以否認之理，是被告所辯
    扣案物非伊所有等語，尚非全然不可採信，此外亦查無證據足資證明上開物品係
    被告所有，或與其犯本案相關聯，就此部分，自不予宣告沒收，附此敘明。
四、另被告自承扣案之第一級毒品海洛因、第二級毒品安非他命，係伊為蔡賢龍保管
    等事實，是否另涉有毒品危害防制條例第十一條第一項之持有第一級毒品罪嫌及
    同條第二項之持有第二級毒品罪嫌，因與本案公訴人所指述之施用第一級毒品、
    第二級毒品之犯罪事實無涉，本院無從予以審究，應由偵察機關另行偵處，附此
    敘明。
五、本件被告所犯係死刑、無期徒刑或最輕本刑為三年以上有期徒刑以外之罪，亦非
    高等法院管轄第一審之案件，其於準備程序中就被訴事實為有罪之陳述，經本院
    告知簡式審判程序之旨，並聽取公訴人、被告之意見後，爰依刑事訴訟法第二百
    七十三條之一第一項規定合議裁定由受命法官獨任進行簡式審判程序，併此敘明
    。
據上論斷，應依刑事訴訟法第二百七十三條之一第一項、第二百九十九條第一項前段
，修正後毒品危害防制條例第十條第一項、第二項、第三十五條第一項第三款，刑法
第十一條前段、第四十七條、第五十一條第五款，判決如主文。
本案經檢察官崔秉君到庭執行職務。
中      華      民國    九十三    年      四      月     三十     日
                                臺灣桃園地方法院刑事第十一庭
                                    法  官    丁  俊  成
右正本證明與原本無異。
如不服本判決，應於判決送達後十日內向本院提出上訴狀( 應附繕本 )，上訴於臺灣
高等法院。
                                    書記官    簡  慧  瑛
中      華      民      國    九十三    年      五      月      四      日
附錄本案論罪科刑依據之法條：
毒品危害防制條例第十條：
施用第一級毒品者，處六月以上五年以下有期徒刑。
施用第二級毒品者，處三年以下有期徒刑。
